臺灣新竹地方法院刑事判決
111年度交訴字第54號
公  訴  人  臺灣新竹地方檢察署檢察官
被      告  鄭育修




上列被告因公共危險等案件，經檢察官提起公訴（110 年度偵字
第13130 號），被告於本院準備程序中就被訴事實為有罪之陳述
，經告知被告簡式審判程序之旨，並聽取檢察官及被告之意見後
，經本院合議庭裁定依簡式審判程序審理，本院判決如下：
    主  文
乙○○犯駕駛動力交通工具發生交通事故，致人傷害而逃逸罪，
處有期徒刑陸月，如易科罰金，以新臺幣壹仟元折算壹日。緩刑
貳年，緩刑期間付保護管束，並應於本判決確定後壹年內接受法
治教育貳場次。 
    事  實
一、乙○○於民國110 年10月8日晚間，駕駛車牌號碼0000-00號
　　自用小客車，沿新竹市南大路由東往西方向行駛，於同日19
　　時許行經新竹市南大路與南大路218 巷口時右轉南大路218
　　巷時，其應注意汽車駕駛人右轉彎時，應減速慢行、注意往
　　來行人，而依當時天候晴天、夜間有照明、柏油路面、乾燥
　　、無缺陷、無障礙物、視距良好等，客觀上並無不能注意之
　　情事，其竟疏未注意及此，右轉時右側車身擦撞自新竹市南
　　大路218 巷內沿道路左側往南大路方向步行之行人甲○○，
　　致甲○○受有手指擦挫傷、腕部及手肘挫傷之傷害（所涉過
　　失傷害部分業經撤回告訴，而經本院另案審結）。詎乙○○
　　肇事後，明知汽車駕駛人駕駛汽車肇事致人受傷，應即採取
　　救護或其他必要之措施，並應向警察機關報告，不得駛離，
　　竟基於肇事逃逸之犯意，未下車查看甲○○狀況，未停留在
　　現場採取救護、即時報警或其他必要措施，亦未待警方到場
　　處理以釐清肇事責任，即駕駛前開自用小客車離開現場而逃
　　逸。嗣經甲○○報警後，為警循線查悉上情。
二、案經甲○○訴由新竹市警察局第三分局報請臺灣新竹地方檢
　　察署檢察官偵查起訴。
    理  由
一、本件被告乙○○所犯刑法第185 條之4 肇事致人傷害逃逸罪
　　，非死刑、無期徒刑、最輕本刑為3 年以上有期徒刑之罪，
　　或高等法院管轄第一審之案件，被告於本院準備程序進行中
　　，就被訴事實為有罪之陳述，經本院合議庭認合於刑事訴訟
　　法第273 條之1 第1 項之規定，裁定進行簡式審判程序，合
　　先敘明。
二、訊據被告乙○○對於前揭事實坦承不諱（見交訴字第54號卷
　　第82、83、97、98頁），並經告訴人甲○○於警詢及偵訊時
　　指訴綦詳，且為證人陳冠甫於偵訊時證述明確（見偵字第13
　　130號卷第9、10、16、36、37、41、42頁），復有警員廖偉
　　勳所出具之偵查報告1 份、新竹馬偕紀念醫院診斷證明書1
　　份、道路交通事故現場圖1 份、道路交通事故調查報告表（
　　一）及（二）各1 份、新竹市警察局舉發違反道路交通管理
　　事件通知單1 份、現場照片及車輛照片共8 幀、證號查詢汽
　　車車籍資料1 份、證號查詢汽車駕駛人資料1 份、台灣基督
　　長老教會馬偕醫療財團法人新竹馬偕紀念醫院111 年1 月7
　　日馬院竹急醫乙字第1110000024號函1 份及所附急診病歷資
　　料1 份等在卷足稽（見偵字第13130 號卷第4 、11、17至25
　　、27、31、45至50頁）。綜上足認被告之自白核與事實相符
　　而堪以採信，從而本案事證明確，被告所為前揭肇事致人傷
　　害逃逸犯行洵堪認定，應予依法論科。
三、核被告乙○○所為，係犯刑法第185 條之4 第1 項前段之駕
　　駛動力交通工具發生交通事故致人傷害而逃逸罪。爰審酌被
　　告駕車右轉時未予注意，右側車身擦撞步行之告訴人甲○○
　　，導致告訴人甲○○受有前述傷害，且被告於肇事後駕車逃
　　逸而可能造成損害範圍擴大，是其所為實值非難，兼衡被告
　　之犯罪動機、手段、情節、所生危害程度、告訴人甲○○所
　　受傷勢情形、被告於本院審理時坦承犯行，並與告訴人甲○
　　○達成民事和解，並給付全部賠償款項，告訴人甲○○亦已
　　撤回告訴等情，業據被告於本院審理時供述甚詳，並有調解
　　筆錄1 份及聲請撤回告訴狀1 份在卷可憑（見交訴字第54號
　　卷第64、65、82、83頁），復衡酌被告之素行、為大專畢業
　　之智識程度、與父母、妻子及2 名未成年子女同住、從事服
　　務業，月收入約新臺幣3 萬元之家庭及生活狀況等一切情狀
　　，量處如主文所示之刑，及諭知如易科罰金之折算標準，以
　　資懲儆。末查被告前未曾因故意犯罪受有期徒刑以上刑之宣
　　告等情，有臺灣高等法院被告前案紀錄表1 份在卷可參（見
　　交訴字第54號卷第101 頁），其因一時疏失，致罹刑章，於
　　本院審理時坦承犯行，且前已與告訴人甲○○達成民事和解
　　，並已給付全部賠償款項等情，業如前述，本院考量被告經
　　此偵、審程序之教訓，當知所警惕，認其應無再犯之虞，本
　　院認其所受宣告之刑以暫不執行為適當，爰依刑法第74條第
　　1 項第1 款規定，宣告緩刑2 年；復為深植被告守法觀念，
　　記取本案教訓，避免再犯，另依刑法第74條第2 項第8 款規
　　定，命其應於緩刑期間內參加法治教育課程2 場次。另被告
　　應執行本院對其所為刑法第74條第2 項第8 款之預防再犯命
　　令，是依刑法第93條第1 項第2 款之規定，併為緩刑期間付
　　保護管束之諭知，俾兼收啟新及惕儆之雙效，以符緩刑宣告
　　之目的。另被告上揭所應負擔之義務，乃緩刑宣告附帶之條
　　件，依刑法第75條之1 第1 項第4 款之規定，違反上開負擔
　　情節重大，足認原宣告之緩刑難收其預期效果，而有執行刑
　　罰之必要者，得撤銷上開緩刑之宣告，附此敘明。
據上論斷，應依刑事訴訟法第273 條之1 第1 項、第299 條第1
項前段，刑法第185 條之4 第1 項前段、第41條第1 項前段、第
74條第1 項第1 款、第2 項第8 款、第93條第1 項第2 款，判決
如主文。
本案經檢察官林奕彣提起公訴，檢察官黃振倫到庭執行職務。
中　　華　　民　　國　　111 　年　　11　　月　　30　　日
                  刑事第二庭    法  官   楊惠芬
以上正本證明與原本無異。  
如不服本判決應於收受送達後20日內向本院提出上訴書狀，並應
敘述具體理由；其未敘述上訴理由者，應於上訴期間屆滿後20日
內向本院補提理由書（均須按他造當事人之人數附繕本）「切勿
逕送上級法院」。告訴人或被害人如對於本判決不服者，應具備
理由請求檢察官上訴，其上訴期間之計算係以檢察官收受判決正
本之日期為準。　　　　　　　　　
中　　華　　民　　國　　111 　年　　12　　月　　5 　　日
              　　　　　　　　　書記官   李艷蓉
附錄本案論罪科刑所用法條：
刑法第185 條之4 ：
駕駛動力交通工具發生交通事故，致人傷害而逃逸者，處六月以
上五年以下有期徒刑；致人於死或重傷而逃逸者，處一年以上七
年以下有期徒刑。
犯前項之罪，駕駛人於發生交通事故致人死傷係無過失者，減輕
或免除其刑。